【裁判字號】    89,易,394
【裁判日期】    891011
【裁判案由】    侵占
【裁判全文】
臺灣臺南地方法院刑事判決                          八十九年度易字第三九四號
    公  訴  人  臺灣台南地方法院檢察署檢察官
    被      告  甲○○
    選任辯護人  蔡清河
右列被告因侵占案件，經檢察官提起公訴（八十八年度偵字第一五六五號），本院判
決如左：
    主      文
甲○○共同意圖為自己不法之所有，而侵占對於業務上所持有之物，處有期徒刑貳年
月；又意圖為自己不法之所有，而侵占對於業務上所持有之物，處有期徒刑壹年。
應執行有期徒刑年。
    事      實
一、甲○○於民國（下同）八十一年間擔任興記實業股份有限公司（以下簡稱興記公
    司）台北分公司經理，與當時之董事長即其父吳與順（於八十一年六月間因罹患
    癌症住院，旋於八十一年九月間死亡），均受興記公司委託處理公司業務，竟基
    於為投資土地買賣之共同犯意聯絡，利用擔任董事長職位保管興記公司金融銀行
    印鑑之機會，於八十一年六月（起訴書誤載為八十一年七月）間，與甲○○之友
    丙○○合夥共同購買台南縣善化鎮之土地數筆，並於當年七月二十日自興記公司
    在中國信託商業銀行台南分行之活期存款帳戶帳號八一八八七號中，提出新台幣
    （下同）一千六百五十萬元，匯至曾冠霖所借用以其名義在華南商業銀行鳳山分
    行申請之活期存款帳戶00000000000號帳戶，同時間有甲○○之友丙
    ○○亦匯入三筆分別為四百萬元、一千萬元及三百萬元，再由曾冠霖於數日內全
    數領出，共同先以尤三基名義買台南縣善化鎮○○○段一小段八一○、八一一地
    號及鄰近之土地，繼而過戶於丙○○名下，吳與順、甲○○則依其出資比例取得
    共有權利。該筆支出所購得之土地，並未計入公司之資產項目中而據為吳與順及
    甲○○所有。嗣吳與順去世而由甲○○繼任為興記公司之董事長後，甲○○為購
    買其父之墓地，另於八十三年一月二十八日將興記公司儲存於台新國際商業銀行
    台南分行帳號○一○─○一─○○○一二六─八─○○號之存款四百五十萬元，
    向該銀行換取票號ＢＤ0000000至ＢＤ0000000號及ＢＤ0000
    000號等五張台灣銀行支票，並將其中票號為ＢＤ0000000至ＢＤ00
    00000號、面額各為一百萬元之支票三紙（合計三百萬元），逕匯入甲○○
    自己設於中國信託商業銀行台南分行000－00－00000－000號帳戶
    內，而後再將其餘二紙支票（合計一百五十萬元）用以購買徐添丁所有位於高雄
    縣六龜鄉○○段八六七、八六七之一、之三、之四土地一筆，登記於其弟吳達泉
    名下，亦均未登記於公司資產項下而據為己有，用於埋葬吳與順之墓地之用。總
    計侵占興記公司之財產前後達二千一百萬元。
二、案經興記公司股東乙○○告發由台灣台南地方法院檢察署檢察官偵查起訴。
    理      由
一、訊據被告甲○○固不否認有將興記公司所有之款項於八十一年七月間將其中一千
    六百五十萬元用於購買坐落台南縣善化鎮○○○段一小段八一○、八一一地號土
    地，以及於八十三年一月間將其中四百五十萬元用於購買坐落高雄縣六龜鄉○○
    段八六七、八六七之一、之三、之四等地號土地等事實，惟矢口否認有何於業務
    上侵占興記公司款項之犯行，辯稱：八十一年七月間購買台南縣善化鎮土地，係
    經合法召開之股東會議決議通過，並經當時之總經理吳辛朝同意購地以準備遷廠
    事宜，故這件購地案係源於公司遷廠之決策，惟因該土地係農地，尚未變更地目
    以致於未能以興記公司名義登記為所有人，才會信託登記予丙○○，並將此筆資
    產列於預付購置設備款項之下，況該筆土地之購置均係其父吳與順所處理，伊並
    不知情。至於八十三年一月間之購地案則係經董事會三名董事中之二人，即伊與
    其弟吳達泉同意後所為，因該地係林地及旱地，亦未能以公司名義登記，遂先後
    借用案外人王傅運娣、黃煜華名義登記，嗣後再將土地信託登記於吳達泉名下，
    興記公司並與吳達泉訂有委託契約書而得以對吳達泉主張應有之權利，加以上開
    土地係充作興記公司之員工休憩場地，故亦無損於興記公司之權益云云。經查：
    （一）被告之父吳與順於八十一年間係擔任興記公司之董事長，而被告則時任興
          記公司台北分公司之經理，均屬受興記公司委託處理公司業務之人。嗣吳
          與順於八十一年九月間辭世，隨後由被告繼任為興記公司之董事長，迄於
          八十九年間等事實，為被告所是認，並有興記公司變更登記事項卡附卷可
          證，則此等事實自堪採信，合先敘明。
    （二）關於八十一年間購買台南縣善化鎮土地部分：
      １、興記公司在中國信託商業銀行台南分行的存款，於八十一年七月二十日由
          被告領出一千六百五十萬元，並將之匯入向曾冠霖借用名義而在華南商業
          銀行鳳山分行開設之帳戶（即帳號00000000000號）內，以便
          與丙○○、尤三基等人合資購買台南縣善化鎮○○○段一小段八一○、八
          一一等地號及其相鄰土地之事實，業據被告於檢察官偵訊時所自承（見偵
          查卷第七二頁），核與證人曾冠霖、丙○○於偵訊時之證述情節（見偵查
          卷第七一至七三頁、第一八三頁背面至一八四頁背面）相符，並有提款單
          、匯款單、華南商業銀行鳳山分行於八十八年十月二十六日函附之曾冠霖
          上開帳戶交易明細查詢單等文件附於偵查卷可稽，加以被告復稱其父吳與
          順於八十一年六月間已因癌症住院，並旋於二個月後去世，以及證人陳鼎
          銘亦證稱：伊與被告係初中同學，至被告之父吳與順只在善化鎮合夥買土
          地時曾經看過，惟買賣土地是被告代表其父來與之接洽事務等語（見前揭
          筆錄），顯見被告既經手整個購地事宜，復與丙○○熟稔，並在其父過世
          後處理上開土地後續之管理，則其顯非單純之工具可相比擬。乃其辯稱此
          等購地案均係其父全權所有，伊只是受其指示做事云云，顯無足取。
      ２、次查，案外人尤三基係於八十一年六月三十日向地主王阿花購買其所有坐
          落台南縣善化鎮○○○段一小段八○四至八三二地號等十八筆土地全部，
          嗣於八十三年九月二十三日，尤三基再將其所購買之前開土地中關於同小
          段八○八、八○九、八一○、八一一、八二九、八三二等地號共六筆土地
          移轉登記予丙○○，待移轉登記完成後（八十三年十月二十四日），陳鼎
          銘隨即以前開八一○、八一一等二筆地號土地向台南縣善化鎮農會貸款，
          並共同設定二千三百三十五萬元之最高限額抵押權於上開二筆土地（於八
          十三年十一月二十五日設定完成），惟上開土地均係於七十三年七月間即
          編定為特定農業區農牧用地等事實，亦據本院向台南縣新化地政事務所函
          查明確，有該所八十九年四月一日八九所一字第三一○五號函及其土地所
          有權移轉登記資料、土地登記謄本等文件數份在卷可參。而證人丙○○於
          本院審理時證稱：「（有無購買善化鎮○○○段一小段八一一、八一０、
          八二九等地號土地？）有，當初是想要投資土地買賣，經由仲介得知有前
          開土地要出售，我與幾個朋友，在八十一年間所買，主要出資的人是我、
          尤三基、被告等人。：：我記得當時有寫協議書，作為我們三人分配的依
          據。（當時為何會買農地？）因為我覺得那土地有增值的空間，將來轉賣
          有利益可圖。（當時被告的父親有無參與？）他有打電話給我表示他也想
          加入。：：（為何當時買土地沒有登記你名下而登記尤三基名下？）因為
          當時尤三基他有出資，我們信任他，所以就登記在他名下，登記完後，尤
          三基說要登記還給我，我自己也覺得要登記回來比較安全，所以才又登記
          回我名下。（在買土地時，你是否也有自耕農名義？）當時我和尤三基都
          有自耕農名義。：：（為何後來沒有賣掉？）因為不景氣，所以沒有賣掉
          。一直到現在也沒有賣掉。：：（買時有無問地主土地可否變更地目使用
          ？）沒有問。因為變更要經過法定程序。而且我當時買土地純粹是要投資
          買賣用的。（有無拿八一０地號與八一一地號之土地向農會貸款？）有，
          是我出名借貸的，因為當時甲○○說公司週轉需要使用，請我幫他向善化
          鎮農會借貸，因為土地是登記在我名下，但那筆土地借貸純粹是我擔任債
          務人，被告並未出名或擔任連帶保證人。該筆貸款之利息也都是由被告去
          負擔，但是我知道該筆債務被告已經一年左右沒有去繳息了。：：」等語
          （見本院八十九年六月二十八日訊問筆錄），由是觀之，被告、尤三基、
          丙○○等人應係早在八十一年六月三十日以前就已經決定合資購買前開十
          八筆土地，且丙○○、尤三基購買上開農地，就是為了投資土地買賣以賺
          取轉手利潤，至於嗣後遲遲未能處分移轉，則係因整體經濟不景氣以致無
          法找到相當買主之故。待至八十三年下旬，因土地遲未能轉手，被告又需
          錢週轉，遂要求其好友丙○○出面借貸，此際才會衍生當初三方所購買之
          前開土地，有部分土地於八十三年九月間辦理移轉登記予丙○○名下之情
          形（蓋彼等三人於八十一年間購地時，丙○○與尤三基二人即已有自耕農
          資格，如被告比較信賴丙○○，何以當初未直接登記於丙○○名下，反而
          遲至丙○○出名向台南縣善化鎮農會借貸之前，才將前開部分土地登記於
          丙○○名下？顯見八十一年間購買土地之初，出資之眾人均未料及土地無
          法賣出之情事，所以才會將土地名義人均登記為尤三基一人所有，以便利
          將來之轉讓手續簡化。至嗣後尤三基另於八十三年間將部分土地移轉登記
          於丙○○名下，則應係被告要求丙○○出名向台南縣善化鎮農會之借貸，
          以及丙○○與尤三基等其他出資者拆夥等情息息相關）。然被告及其父吳
          與順二人決意與丙○○、尤三基等人合資購買上開農地之時，顯然並未經
          興記公司董事會或股東會議之決議，雖興記公司曾於事後即八十一年七月
          十四日由被告代理其父召集股東臨時會議，以責成股東通過遷廠決議，並
          追認同年七月五日董事會議決議為公司遷廠計畫而向金融機構貸款（向中
          國信託商業銀行申貸五千萬元）之事項等情，亦據被告提出前開興記公司
          臨時股東會會議事錄影本乙份為證，而證人即當時興記公司總經理吳辛朝
          亦於本院審理時證稱：「八十一年買土地這事是經開股東會議，被告起來
          說公司要買土地，因是農地我不同意他買，後來他買了土地才告訴我，土
          地是在善化，為農地，不能登記於公司，但因他買了所以我才同意。：：
          」等語（見本院八十九年三月七日訊問筆錄），在在顯見被告及其父吳與
          順均係決意與他人合夥購買土地以後，才另行尋求股東會議之支持，以便
          持公司原有土地向銀行申貸，如此始得動支前開貸款以償付購買農地所需
          之資金，則其召集股東會之程序，僅係讓被告及吳與順之購地決策，取得
          類似合法性之外觀。且查，被告與其父吳與順購買上開農地若果為公司遷
          廠之用，何以購買之初不直接登記於好友丙○○名下，而統一登記在案外
          人尤三基名下而無懼其一併轉售他人？又前開土地雖嗣後移轉登記予陳鼎
          銘名下，然丙○○既非興記公司股東，則丙○○又何以甘願出資協力為興
          記公司購買廠房用地？再者，前開農地屬特定農業區農牧用地，依七十八
          年內政部頒訂之「辦理地目變更注意事項」（八十四年間僅修正第二點規
          定，參卷附台南縣新化地政事務所前揭函文資料）第八點規定可知，此等
          土地地目變更須檢附有關機關核發因重大災害，灌溉系統變更或其他不可
          抗力因素，致不能為「田」使用之證明文件始可為之，加以前揭土地均非
          屬都市土地，自顯非同一注意事項第二點所稱之「依法得為建築使用之非
          『建』地目土地」，則被告與其父所購買之農地幾乎難有變更地目之可能
          ，然此等行政規章於被告八十一年購地之時即已存在，被告復投注大筆可
          觀之數額於前開購地案中，如被告果真計畫遷廠，又何以對前開行政規章
          未曾先行了解或積極尋求變更地目之可能性？是此，均足徵被告於購地之
          初並未將地目得否變更列入重要之交易項目予以考量，一如證人丙○○所
          稱買賣過程並未詢問過地主關於變更地目之情事，蓋因彼等購買土地純粹
          只是要投資買賣而已。（雖證人丙○○於本院前揭證述後，另補稱：但渠
          等購買上開農地時有看六法全書，以為該筆農地可以變更其他用途使用，
          但後來發現渠等所看的可能是舊版，法律已有變更，所以前開土地才一直
          無法變更使用用途云云，不僅與其前揭證述情節矛盾，且亦無所謂「舊版
          」法規存在，是其前揭補述，純係迴護被告之詞，殊難採信。）乃被告辯
          稱其購地純為遷廠之用，且係經股東會議決議認可云云，純係以合法程序
          掩飾非法犯行，並充作其事後卸責之詞，亦無足取。
      ３、又查，被告於本院審理之際，另提出丙○○與興記公司簽訂之委託契約書
          影本乙份，欲證明興記公司就坐落台南縣善化鎮○○○段一小段八一○、
          八一一等地號土地，確與丙○○有信託登記關係，故興記公司對上開土地
          仍有所有權利存在云云，惟查，證人丙○○於檢察官偵訊時已證稱：當時
          伊與被告之父吳與順合資購買善化鎮農地，係按出資比例持分，伊持分六
          分半，被告父親是三分半等語（見偵查卷第一八四頁），然被告提出之委
          託契約書卻記載興記公司就上開特定土地（面積合計一萬一千零五十九平
          方公尺，即一．一○五九公頃，換算結果，大約為一．一四○二一甲，即
          一一．四○二一分）擁有全部所有權利，丙○○僅係登記名義人而已，則
          該等委託契約書就面積記載，乃至權利範圍（所謂按出資比例持分，係指
          出資人就全部購買之土地，只有應有部分存在，並無特定之單一所有權利
          ，但該委託書所載興記公司對八一○、八一一地號土地卻是單一之所有權
          ，並未與他人共有），均與證人丙○○於偵訊時之證述情節顯有差異，則
          前開委託契約書之真正，即值懷疑，況被告於檢察官將近一年之審理期間
          均未提出前開文書，卻於本院審理時反而供述歷歷，又豈不怪哉？再者，
          興記公司就前揭土地既對登記名義人丙○○有此等保全措施及憑證，為何
          於歷年會計帳冊內之土地項下均無記載？益有甚者，丙○○受委託登記之
          前開土地，於八十一年間購入時，原係登記於尤三基名下，迄於八十三年
          十月二十四日始登記至丙○○名下，然前開土地於登記在尤三基名下期間
          ，興記公司均未與之簽訂信託登記契約，反而改至被告好友丙○○名下後
          ，卻特意簽訂前開信託登記契約，則被告此舉自顯與常情相悖。雖被告初
          供陳：「（為何當時那些土地要登記在尤三基名下？）因為我們董事裡面
          都沒有自耕農資格，所以登記的部分我們全權交給丙○○去處理。：：我
          不介入。」等語，顯見其與丙○○關係非比尋常，但被告嗣後於本院訊問
          ：為何登記在尤三基名下時，興記公司沒有與尤三基簽訂委託書時，卻又
          竟自改稱：「因為我認識他也信任他，所以沒有簽契約書，但後來轉到陳
          鼎銘之後，我們才簽契約書。」等語（均見本院八十九年六月二十八日訊
          問筆錄），又彷彿伊與丙○○不熟，且不夠信任，所以雙方才會簽委託書
          ，但此等辯詞已與其前揭供述顯然齟齬，均無足採信。綜此，被告提出之
          前揭委託書，顯係臨訟製作，殊無足取。
      ４、再查，會計帳冊內所謂之「預付設備款」係指公司某項機器設備已預定購
          買，公司並已給付定額之部分買賣價金予出賣人，惟因尚未給付全部價款
          而未取得所有權利，所以才會將公司此部分支出款項列入預付設備款內，
          因此列入預付設備款項下之金額，勢必有相對應之買賣契約書、已付款項
          之憑證（諸如統一發票等是）等以為證明。至於公司所購買而取得實質所
          有權利之不動產，縱因某種原因而無法登記於公司自己之名義，然因該土
          地既實質為公司所有，即與「預付設備款」所稱尚未取得所有權利之情形
          不符，自仍應記載在「土地」項下，並載明不能登記為公司名義之原因，
          以及公司對該等土地之保全措施（例如公司與登記名義人簽訂信託登記契
          約書，或公司就該筆土地設定以公司為抵押權人之抵押權登記等是）。然
          查，興記公司八十一年及八十二年之財務簽證查核報告書中，其中八十二
          年之「土地」項下，相較於八十一年部分均無任何增值，顯見被告並未將
          其所購買之前揭善化鎮農地列入公司之土地資產。雖被告辯稱此係因為前
          開土地無法過戶為公司名義，所以才改列入「預付設備款」項內云云，惟
          查，依前揭說明，如上開土地果為興記公司所有，則公司之支出款項已轉
          換為公司之土地資產，並無改列於「預付設備款」項之理，且土地資產價
          額乃係變動之存在，此與「預付設備款」係記載公司定額之支出情形，顯
          然不同。況縱認為興記公司處理會計帳務之人員誤將此筆資產列入「預付
  設備款」項中，又為何被告於偵審過程始終未曾提出前開年度「預付設備
          款」項核計之憑據及說明？再者，依證人丙○○前揭證述可知，八十三年
          十一月間因被告稱需求現金週轉，遂要求丙○○以台南縣善化鎮○○○段
          一小段八一○、八一一地號土地持向台南縣善化鎮農會借貸，並由丙○○
          將貸得款項提出全數交給被告使用。然此等土地既為興記公司所有，而在
          這筆公司所有之土地上設定鉅額之最高限額抵押權（二千三百三十五萬元
          ，參前開土地登記謄本記錄）何以均未經公司之董事或股東會議之決議？
          且遍查興記公司八十三年及八十四年之財務簽證查核報告書中，亦均未見
          興記公司之債權人有包含台南縣善化鎮農會以及此筆貸款之記載，益徵被
          告要求丙○○就前開土地設定抵押權之行為，純屬其個人處分其所有物之
          措施，並益彰顯被告以公司款項購買前開善化鎮農地之際，即存有變易為
          其所有之處分行為。是其辯稱此等購地款項均有列入公司帳冊云云，亦洵
          難置信。至被告聲請傳訊製作興記公司財務簽證查核報告書之會計師以證
          明前開土地係因無法過戶，而將該等資產列入預付設備項中等情，因本院
          認與前開事實之認定已無干涉，即無傳訊之必要，併此敘明。
    （三）關於八十三年購買高雄縣六龜鄉土地土地部分：
      １、查被告於八十三年一月二十八日將興記公司儲存於台新國際商業銀行台南
          分行帳號○一○─○一─○○○一二六─八─○○號之存款四百五十萬元
          ，向該銀行換取票號ＢＤ0000000至ＢＤ0000000號及ＢＤ
          0000000號等五張台灣銀行支票，並將其中票號為ＢＤ00000
          00至ＢＤ0000000號、面額各為一百萬元之支票三紙（合計三百
          萬元），逕匯入甲○○自己設於中國信託商業銀行台南分行000－00
          －00000－000號帳戶內，而後再將其餘二紙支票（合計一百五十
          萬元）用以購買徐添丁所有位於高雄縣六龜鄉○○段八六七、八六七之一
          、之三、之四土地一筆，並登記於其弟吳達泉名下等事實，亦有台灣銀行
          支票五張、徐添丁與吳達泉之不動產買賣契約書等影本附於偵查卷可證，
          並經本院向中國信託商業銀行函查屬實，有該行八十九年四月十二日中信
      銀南字第八九○五九二○○三八號函在卷可稽，雖被告不否認前揭三紙台
          銀支票曾匯入伊所有設於中國信託商業銀行之帳戶內，但亦供承前開四百
          五十萬元均用做購買高雄縣六龜鄉土地之用，則此等事實自堪信為實在。
      ２、次查，依徐添丁與被告之弟吳達泉所簽訂之不動產買賣契約書觀之，買賣
          價款高達一千六百八十萬元，然被告以公司款項支出者，如包含被告將之
          轉匯入自己中國信託商業銀行帳戶內之資金，亦僅四百五十萬元。且其餘
          款項如均為被告所支出（見八十九年五月二十三日被告陳報狀），則被告
          所須支出之金額即須高達一千二百三十萬元，然被告又何以甘願自掏腰包
          投注大筆金額去為公司購買偏僻土地，且僅僅充作只使用一次之「員工休
          憩場地」？況且被告於檢察官偵訊時已自承：當初就已挑選將其父葬在該
          地等語（見偵查卷第九八頁），顯見因被告之父吳與順先於八十一年間去
          世，然其父去世之際前開土地尚未購得，所以先改葬他處，待八十三年購
          得上開土地後，始行事後擇日遷葬於前開土地。是以其購地動機純粹即為
          安葬其父，乃其辯稱伊購買該地係為作為員工休憩用地，且興記公司員工
          曾於八十三年六月間前往該地辦理郊遊活動云云，亦無足取。
      ３、再查，被告亦於本院審理時提出興記公司與吳達泉、黃煜華等二人簽訂之
          委託契約書影本各乙份，欲證明前開土地確為興記公司所有，且興記公司
          對該等土地之登記名義人均有信託登記關係云云，惟查，證人即興記公司
          當時之總經理吳辛朝於本院審理時證稱：八十三年購買高雄縣六龜鄉土地
          部分，伊毫不知情，且未曾為此事召集過董事會或股東會等語（見本院八
          十九年三月七日訊問筆錄），顯見此等土地買賣並未經董事會或股東會認
          可或決議。雖被告辯稱此係經董事二人，即被告與吳達泉二人之決議為之
          ，然何以迄無董事會議記錄以為憑據？而前開二份信託登記契約，為何均
          未曾提陳於公司股東會議認可，且遲於檢察官偵查將近一年之期間均未能
          提出，卻反而於檢察官於起訴書證據欄內提出此項質疑後，竟於本院審理
          時一併檢陳？再者，前開土地如確為興記公司所有，則興記公司對前開土
          地之權利，即轉變為對土地之所有權（以一千六百八十萬元購入之買賣標
          的物），而非僅限於四百五十萬元之支出款，然查，興記公司八十三年及
          八十四年之財務簽證查核報告書關於土地項下，雖有增值，但此係興記公
          司原有土地重劃後之增值，與前開土地之購置毫無關連，顯見被告並未將
          此筆土地資產列入興記公司之固定資產內，雖被告復辯稱：此係因上開土
          地無法過戶，所以將公司之支出款四百五十萬元列入「預付設備款」項下
          （因八十四年之預付設備款相較於八十三年部分，增列了四百九十七萬元
          ，其中之四百五十萬元即係前開款項，參被告於八十九年三月二十三日提
          出之辯護狀）云云，惟查，依前所述，縱興記公司之會計查核人員誤將土
          地項下之資產列入「預付設備款」項當中，然前開土地之資產依據買賣契
          約書之記載，即高達一千六百八十萬元，自非僅止於興記公司原有之支出
          款四百五十萬元，乃被告竟以前詞置辯，益凸顯前開二份委託契約書之虛
          偽，並足徵被告確有挪用公司款項變易為所有之意圖，以補足其購買前開
          土地所需之資金。
    （四）綜上所述，足見被告確與其父吳與順利用其受託處理興記公司業務，並掌
          管公司金融銀行印鑑之便，於八十一年間挪用公司款項一千六百五十萬元
          以購買台南縣善化鎮農地，嗣後又於八十三年間再度挪用公司款項四百五
          十萬元以購買吳與順之墓地，且前開二筆款項均未計入興記公司會計帳冊
          而自行據為己有。故本件事證已臻明確，被告犯行堪以認定，應依法論科
          。
二、核被告所為，係犯刑法第三百三十六條第二項業務侵占罪。被告與其父吳與順就
    八十一年間侵占興記公司款項一千六百五十萬元部分，有犯意聯絡及行為分擔，
    均應論共同正犯。又被告先後二次侵占犯行，前者係為投資土地買賣，後者則係
    因選定作為其父墓地而為籌足資金所為，且二者相隔一年半，顯非出於同一概括
    犯意，是以二者犯意各別，行為互殊，應予分論併罰，惟公訴人認此二者有連續
    犯之關係，尚有未洽，併此敘明。爰審酌被告犯罪之動機、目的、手段、所生危
    害、所得利益、犯罪後之態度及迄未將侵占款項返還興記公司等一切情狀，量處
    如主文所示之刑，並定其應執行刑，以資懲儆。
據上論斷，應依刑事訴訟法第二百九十九條第一項前段，刑法第二十八條、第三百三
十六條第二項、第五十一條第五款，罰金罰鍰提高標準條例第一條前段，判決如主文
。
本案經檢察官李白松到庭執行職務。
中      華      民      國    八十九    年      十      月     十一     日
                                  臺灣臺南地方法院刑事第二庭
                                          法  官  林彥君
右正本證明與原本無異。
如不服本判決，應於判決送達後十日內，向本院提出上訴狀。
                                          書記官  陳瑞鈴
中      華      民      國    八十九    年      十      月     十一     日
附錄本案論罪科刑法條全文：
刑法第三百三十六條第二項：
  對於業務上所持有之物，犯前條第一項之罪者，處六月以上五年以下有期徒刑，得
  併科三千元以下罰金。


司法院資訊處製作；財團法人民間司法改革基金會備份。
